【裁判字號】    89,台抗,20
【裁判日期】    890120
【裁判案由】    違反槍砲彈藥刀械管制條例
【裁判全文】
最高法院刑事裁定                                  八十九年度台抗字第二○號
    抗  告  人  甲○○
右抗告人因違反槍砲彈藥刀械管制條例案件，不服臺灣高等法院臺南分院中華民國八
十八年十月二十一日第二審延長羈押裁定（八十八年度上更(一)字第二六○號），提起
抗告，本院裁定如左：
    主  文
抗告駁回。
    理  由
抗告意旨略以：抗告人所犯之罪為槍砲彈藥刀械管制條例第十一條第四項之未經許可
持有改造手槍罪，及同條例第十二條第四項之未經許持有子彈罪。上開之罪均非死刑
、無期徒刑或最輕本刑為五年以上有期徒刑之罪；且抗告人並無非法持有手槍、子彈
之犯罪前科記錄，所犯之罪亦非刑事訴訟法第一百零一條之一第一項各款所列罪名之
一。原裁定以抗告人具有刑事訴訟法第一百零一條第一項第三款所犯為死刑、無期徒
刑或最輕本刑為五年以上有期徒刑之罪之情形，及有同條之一第一項所謂有事實足認
為有反覆實施同一犯罪之虞之原因，作為延長羈押之理由，顯有違誤等語。按裁判正
本，乃書記官依據原本所作成，正本與原本不符，仍應以原本為準。卷查本件原裁定
原本理由係記載：「上訴人即被告甲○○前經本院認為犯違反槍砲彈藥刀械管制條例
等罪（原裁定誤載為「羈」）嫌疑重大，有刑事訴訟法第一百零一條第一項第一款情
形，非予羈押，顯難進行審判，而於民國八十八年七月二十七日執行羈押……。二、
玆於羈押期間未滿前，經本院訊問後，仍認前項原因依然存在，並有繼續羈押之必要
，應自民國八十八年十月二十七日起，第一次延長羈押貳月，……。」等語，有該裁
定原本附於原審八十八年度上更（一）字第二六○號卷內（第一六二頁）可稽。原裁
定正本理由第一段第二、三行所記載：「……有刑事訴訟法第一百零一條第一項第三
款情形，且有事實足認為有反覆實施同一犯罪之虞，而有羈押之必要……」等文字與
前揭原本所記載者不符，依上開說明，仍應以原本所記載者為準。則原裁定既係以抗
告人於羈押後，仍具有刑事訴訟法第一百零一條第一項第一款情形，認有繼續羈押之
必要，而予以延長羈押二月；並非以抗告人具有同法第一百零一條第一項第三款情形
，及有事實足認為有反覆實施同一犯罪之虞等原因，而予以延長羈押，自難認有抗告
意旨所指之違誤情形存在。從而，原審於第一次羈押期間屆滿前，經訊問抗告人後，
認前項羈押原因依然存在，並有繼續羈押之必要，而依據上開規定裁定延長羈押二月
，經核於法尚無違誤。抗告人依據與原本不符之裁定正本之記載，執為抗告之理由，
尚屬誤會，其抗告自難認為有理由，應予駁回。又原裁定正本之記載與原本不符，係
部分理由文字之誤繕，尚不影響其全案情節與主文所示延長羈押二月之本旨，應由原
審依法裁定更正之，併此敘明。
據上論斷，應依刑事訴訟法第三百九十七條、第四百零一條，判決如主文。
中      華      民      國    八十九    年      一      月      二十    日
                              最高法院刑事第八庭
                                  審判長法官  吳  雄  銘
                                        法官  池  啟  明
                                        法官  石  木  欽
                                        法官  郭  毓  洲
                                        法官  吳  三  龍
      右正本證明與原本無異
                                              書  記  官
中      華      民      國    八十九    年      一      月    二十四    日


司法院資訊處製作；財團法人民間司法改革基金會備份。
